【裁判字號】    97,易,1096
【裁判日期】    970704
【裁判案由】    恐嚇取財等
【裁判全文】
臺灣彰化地方法院刑事判決              97年度易字第1096號
公  訴  人  臺灣彰化地方法院檢察署檢察官
被      告  卯○○
上列被告因恐嚇取財等案件，經檢察官提起公訴（97年度偵字
第4656號），本院依簡式審判程序審理，判決如下：
    主  文
卯○○犯如附表貳所示之罪，各處如附表貳所示之刑。應執行有
期徒刑壹年貳月。
    犯罪事實
一、卯○○於民國96年11月間起至97年3月19日止，在苗栗縣銅
    鑼鄉興隆村新雞隆山區架設捕鴿網，趁附表壹所示之被害人
    所有之賽鴿進行飛行訓練之際，意圖為自己不法之所有，以
    架設之捕鴿網網補而竊取之，並將賽鴿裝入鴿袋內。卯○○
    於得手後，以不詳門號之號行動電話，逐一撥打賽鴿腳環上
    記載之電話號碼予鴿主，嚇稱：須將贖金匯入附表壹所示朱
    永欽、吳宗穎等人之金融帳戶，如不付款，便將賽鴿殺害等
    語，致附表壹所示之被害人均心生畏懼，而依指示將贖金匯
    入前開朱永欽、吳宗穎等人之金融帳戶內。待鴿主依指示匯
    款後，卯○○即持朱永欽、吳宗穎之提款卡至提款機前，提
    領鴿主所匯款項後，再將賽鴿放飛。
二、案經彰化縣警察局移送台灣彰化地方法院檢察署檢察官偵查
    起訴。
    理    由
一、本件被告卯○○所涉係死刑、無期徒刑、最輕本刑為三年以
    上有期徒刑或高等法院管轄第一審案件以外之罪，並於本院
    行準備程序時就被訴事實為有罪之陳述，本院合議庭依刑事
    訴訟法第273條之1第1項規定，裁定改由受命法官獨任行簡
    式審判程序，先予敘明。
二、上揭犯罪事實，業據被告卯○○於警詢、偵訊及本院審理中
    坦承不諱；復與證人即被害人子○○、己○○、寅○○、戊
    ○○、乙○○、庚○○、癸○○、丑○○、甲○○、辛○○
    、壬○○、丁○○、蘇睿文、丙○○等人於警詢中證述甚詳
    ，復有被害人之通聯紀錄、帳戶交易明細表、匯款執據等附
    卷可稽；足認被告之自白應與事實相符。本案事證已臻明確
    ，被告犯行應堪認定。
三、核被告所為，係犯刑法第320條第1項之竊盜、第346條第1項
    之恐嚇取財罪。被告於97年2月26日竊取如附表壹編號4所示
    之賽鴿，自應論以一竊盜罪；被告於97年2月28日竊取如附
    表壹編號10所示之賽鴿，自應論以一竊盜罪；被告於97年2
    月29日竊取如附表壹編號6、11所示之賽鴿，為一竊盜行為
    觸犯數竊盜罪，為想像競合犯，應僅論以一竊盜罪；被告於
    97年3月3日竊取如附表壹編號2、3、7所示之賽鴿，為一竊
    盜行為觸犯數竊盜罪，為想像競合犯，應僅論以一竊盜罪；
    被告於97年3月4日竊取如附表壹編號5、8、13、14所示之賽
    鴿，為一竊盜行為觸犯數竊盜罪，為想像競合犯，應僅論以
    一竊盜罪；被告於97年3月5日竊取如附表壹編號1、8、9、1
    1所示之賽鴿，為一竊盜行為觸犯數竊盜罪，為想像競合犯
    ，應僅論以一竊盜罪；綜上，被告應論以六個竊盜罪。被告
    如附表壹編號1至14之十六件恐嚇取財犯行（其中附表壹編
    號8、13之被害人分別於二個時間被恐嚇二次，故論以二個
    恐嚇取財行為）應分論併罰，論以十六個恐嚇取財罪。被告
    上開所犯六竊盜罪與十六個恐嚇取財罪，犯意各別，行為互
    殊，均應予分論併罰。爰審酌被告尚無前科、屢犯本案竊盜
    及恐嚇取財犯行，造成眾多被害人之財物損害、恐嚇取財所
    取得之金額多寡，暨犯罪後坦承犯行，態度良好等一切情狀
    ，分別量處如附表貳所示之刑，暨定應執行之刑。
據上論斷，應依刑事訴訟法第273條之1第1項、第299條第1項前
段，刑法第320條第1項、第346條第1項、第55條、第51條第5款
，刑法施行法第1條之1，判決如主文。
本案經檢察官陳茂榮到庭執行職務
中    華    民    國    97    年     7     月    4    日
                  刑事第三庭       法  官  吳俊螢
以上正本證明與原本無異。
如不服本判決，應於判決送達後10日內，向本院提出上訴書狀，
上訴書狀應「敘述具體上訴理由」，並按他造當事人之人數附繕
本。「切勿逕送上級法院」。
告訴人或被害人對於判決如有不服具備理由請求檢察官上訴者，
其上訴期間之計算係以檢察官收受判決正本之日期為準。
中    華    民    國    97    年     7     月    4    日
                                   書記官  林怡吟
附錄本案論罪科刑法條全文：
中華民國刑法第320條
（普通竊盜罪、竊佔罪）
意圖為自己或第三人不法之所有，而竊取他人之動產者，為竊盜
罪，處5年以下有期徒刑、拘役或 5 百元以下罰金。
意圖為自己或第三人不法之利益，而竊佔他人之不動產者，依前
項之規定處斷。
前二項之未遂犯罰之。
中華民國刑法第346條
（單純恐嚇罪）
意圖為自己或第三人不法之所有，以恐嚇使人將本人或第三人之
物交付者，處6月以上5年以下有期徒刑，得併科1千元以下罰金
。
以前項方法得財產上不法之利益，或使第三人得之者，亦同。
前二項之未遂犯罰之。
附表貳
┌─┬──────────┬───────────┬─────┬────┐
│編│                    │                      │          │本院判決│
│號│     犯罪事實       │ 罪名                 │ 所犯法條 │各量處刑│
│  │                    │                      │          │度      │
├─┼──────────┼───────────┼─────┼────┤
│1 │竊取如附表壹所示被害│ 竊盜（6罪）          │刑法第320 │卯○○竊│
│  │人等之賽鴿          │                      │條第1 項普│盜，各處│
│  │                    │                      │通竊盜罪。│有期徒刑│
│  │                    │                      │          │3月（以 │
│  │                    │                      │          │下均同，│
│  │                    │                      │          │共6次） │
│  │                    │                      │          │。      │
│  │                    │                      │          │        │
├─┼──────────┼───────────┼─────┼────┤
│2 │卯○○意圖為自己不法│ 恐嚇取財（16罪）     │刑法第346 │卯○○意│
│  │之所有，以恐嚇使如附│                      │條第1 項恐│圖為自己│
│  │表1所示被害人將本人 │                      │嚇取財罪。│不法之所│
│  │之物交付            │                      │          │有，以恐│
│  │                    │                      │          │嚇使人將│
│  │                    │                      │          │本人之物│
│  │                    │                      │          │交付，處│
│  │                    │                      │          │有期徒刑│
│  │                    │                      │          │7月（以 │
│  │                    │                      │          │下均同，│
│  │                    │                      │          │共16次）│
│  │                    │                      │          │。      │
└─┴──────────┴───────────┴─────┴────┘


司法院資訊處製作；財團法人民間司法改革基金會備份。
